【裁判字號】    97,易,158
【裁判日期】    970630
【裁判案由】    竊盜
【裁判全文】
臺灣新竹地方法院刑事判決               97年度易字第158號
公  訴  人  臺灣新竹地方法院檢察署檢察官
被      告  甲○○
                    （現另案在臺灣臺中監獄執行中）
上列被告因竊盜案件，經檢察官提起公訴（97年度偵緝字第5號
），本院裁定進行簡式審判程序，並判決如下：
    主  文
甲○○竊盜，處有期徒刑陸月，如易科罰金，以新臺幣壹仟元折
算壹日。減為有期徒刑月，如易科罰金，以新臺幣壹仟元折算
壹日。
    事  實
一、甲○○意圖為自己不法之所有，於民國95年9月21日晚間9、
    10時許，在新竹縣新豐鄉○○路○段146巷巷口，撿拾路邊石
    頭破壞乙○○所有車牌號碼W7－1781號自用小客車右後座車
    窗玻璃，並進入車內竊取乙○○所有裝置於該車內之汽車音
    響乙組（音響主機放置在車內儀表板、CD匣及低音喇叭1組
    放置在後行李箱內），得手後逃逸，足以生損害於乙○○。
    嗣為警於該車後行李箱蓋車牌位置右下角處採獲甲○○遺留
    之指紋1枚，而循線查獲。
二、案經新竹縣政府警察局竹北分局報請及乙○○訴由臺灣新竹
    地方法院檢察署檢察官偵查起訴。
    理  由
一、本件被告甲○○所犯竊盜罪，非死刑、無期徒刑、最輕本刑
    為3年以上有期徒刑之罪，被告於本院準備程序進行中，就
    被訴事實為有罪之陳述，經本院認合於刑事訴訟法第273條
    之1第1項之規定，裁定進行簡式審判程序。
二、按告訴乃論之罪，其告訴應自得為告訴之人知悉犯人之時起
    ，於6個月內為之，而所謂「知悉犯人」係指得為告訴之人
    確知犯人之犯罪行為而言，此觀刑事訴訟法第237條第1項規
    定自明。又按刑事訴訟法第237條第1項規定，告訴乃論之罪
    ，應自知悉犯人之時起，於6個月內為之，所稱知悉，係指
    確知犯人之犯罪行為而言，如初意疑其有此犯行，而未得確
    實證據，及發見確實證據，始行告訴，則不得以告訴人前此
    之遲疑，未經申告，遂謂告訴為逾越法定期間；且刑事訴訟
    法所定告訴期間，係自知悉犯人之時起算，並非自犯罪之時
    計算，此有最高法院28年上字第919號及24年上字第5483號
    判例可資參照，另按告訴人祇須表示訴究之意思為已足，不
    以明示其所告訴者為何項罪名為必要，最高法院74年台上字
    第1281號判例亦可參照。經查，本件告訴人乙○○所有車牌
    號碼W7－1781號自用小客車車窗遭毀損及車內音響遭竊盜發
    生時點雖為95年9月21日，然告訴人係於97年1月15日經檢察
    官傳訊至地檢署作證時，方得悉指紋送驗結果而確知本案竊
    盜及毀損之犯罪行為係被告甲○○所為，並於當日提出告訴
    （見臺灣新竹地方法院檢察署97年度偵緝字第5號卷第37-38
    頁），是揆諸上開規定及說明，毀損部分尚未逾告訴期間，
    且經合法告訴，先予敘明。
三、上開事實，業據被告於本院準備及簡式審判程序中坦承不諱
    ，核與證人即告訴人於警詢及偵查中之證述（見臺灣新竹地
    方法院檢察署97年度偵字第7202號卷第4-5頁、97年度偵緝
    字第5號卷第37-40頁）、證人即採集本件指紋送驗之警員曾
    義淵於偵查中之證述（見臺灣新竹地方法院檢察署97年度偵
    緝字第5號卷第23-25頁）情節相符，且經警採集現場車牌號
    碼W7－1781號自用小客車之後行李箱蓋車牌位置右下角處指
    紋1枚送鑑定後，亦與被告右環指指紋相符，此有新竹縣警
    察局95年10月27日竹縣警鑑字第0950031054號函暨內政部警
    政署刑事警察局95年10月25日刑紋字第0950152663號鑑驗書
    （見臺灣新竹地方法院檢察署96年度偵字第7202號卷第9、
    10-17頁）、新竹縣警察局現場勘查報告、新竹縣警察局竹
    北分局山崎派出所竊案現場勘查通報單、新竹縣警察局鑑識
    科分局勘查採證同意書各1份及現場勘查照片7張（見臺灣新
    竹地方法院檢察署97年度偵緝字第5號卷第26至34頁）在卷
    ，堪認被告之自白與事實相符，本件事證明確，其犯行堪以
    認定。
四、按刑法第321條第1項第3款攜帶兇器竊盜罪，所稱之兇器，
    乃依一般社會觀念足以對人之生命、身體、安全構成威脅，
    而具有危險性之器械而言。至石頭乃自然界之物質，尚難謂
    為器械，自非該條款所稱之兇器，此有最高法院95年度臺非
    字第100號、92年度臺非字第38號判決可資參照，是被告以
    路邊撿拾之石頭破壞車窗竊取他人汽車內財物之行為，尚難
    論以攜帶兇器竊盜罪，特此敘明。核被告所為，係犯刑法第
    320條第1項之竊盜罪及同法第354條之毀損罪。被告著手於
    竊盜行為時併為毀損車窗之犯行，係1行為觸犯上開2罪名，
    為想像競合犯，應論以較重之竊盜罪。而公訴人於起訴書犯
    罪事實業已詳載告訴人所有車牌號碼W7－1781號自用小客車
    遭毀損之事實，惟誤載毀損部分未據告訴，且起訴法條漏載
    刑法第354條之毀損罪，然該部分與起訴所記載行竊音響部
    分，有想像競合犯之裁判上一罪關係，自應一併審究。爰審
    酌被告任意竊取他人財物，所為顯不尊重他人財產權益，及
    竊盜所得財物之價值、犯罪後雖一度飾辭狡辯，惟最終坦承
    犯行，態度尚可等一切情狀，量處如主文所示之刑，並諭知
    易科罰金之折算標準，以示懲儆。另被告犯罪時間係在96年
    4月24日之前，合於中華民國九十六年罪犯減刑條例之規定
    ，應依該條例第2條第1項第3款規定，減其宣告刑二分之一
    ，並諭知易科罰金之折算標準。至上開減刑條例第5條雖規
    定：「本條例施行前，經通緝而未於中華民國96年12月31日
    以前自動歸案接受偵查、審判或執行者，不得依本條例減刑
    。」係指於該條例施行前經通緝，而未於96年12月31日前自
    動歸案者，不得依該條例減刑，如係於該條例施行前通緝，
    並於該條例施行前經緝獲到案；或於該條例施行後始行通緝
    者，均無上開不得減刑規定之適用（最高法院81年度台非字
    第12號判決、96年度台非字第332號判決參照）。本案被告
    固於偵查中經通緝，然係於上開減刑條例施行後即96年12月
    14日經通緝並於同年月18日緝獲到案，有通緝書、撤銷通緝
    書在卷足憑，尚非不得予以減刑，附此敘明。末查，被告用
    以行竊之石頭並未扣案，且非其所有之物，故不為沒收之諭
    知，附此敘明。
五、據上論斷，應依刑事訴訟法第273條之1第1項、第299條第1
    項前段，刑法第320條第1項、第354條、第55條、第41條第1
    項前段，刑法施行法第1條之1第1項、第2項前段，中華民國
    九十六年罪犯減刑條例第2條第1項第3款、第7條，判決如主
    文。
本案經檢察官何若薇到庭執行職務。
中    華    民    國    97    年    6     月    30    日
                  刑事第五庭    法  官   林佑珊
以上正本證明與原本無異。
如不服本判決應於收受本判決後10日內向本院提出上訴書狀，其
未敘述上訴理由者，並得於提起上訴後20日內向本院補提理由書
狀（均須按他造當事人之人數附繕本）「切勿逕送上級法院」。
中    華    民    國    97    年    6     月    30    日
                                書記官   蕭惠婷
附錄本案論罪科刑實體法條全文：
刑法第320條第1項
意圖為自己或第三人不法之所有，而竊取他人之動產者，為竊盜
罪，處5年以下有期徒刑、拘役或5百元以下罰金。
中華民國刑法第354條
毀棄、損壞前二條以外之他人之物或致令不堪用，足以生損害於
公眾或他人者，處2 年以下有期徒刑、拘役或5 百元以下罰金。


司法院資訊處製作；財團法人民間司法改革基金會備份。
